# 资本公积明细转作资本

提问人：蓝调的胖头鱼 时间：2011-12-25 12:10:48
国税发[2010]54号第二，加强利息、股息、红利所得征收管理。在加强股息、红利所得征收管理方面，要求重点加强股份有限公司分配股息、红利时的扣缴税款管理，对在境外上市公司分配股息红利，要严格执行现行有关征免个人所得税的规定。加强企业转增注册资本和股本管理，对以未分配利润、盈余公积和除股票溢价发行外的其他资本公积转增注册资本和股本的，要按照“利息、股息、红利所得”项目，依据现行政策规定计征个人所得税；
请教个小问题，其他资本公积能转增资本？！比如通过对核心人员服务期限的股份支付形成的资本公积-其他资本公积或者可供出售金融资产浮盈也可以？！那前者不等于劳务出资，后者不确定性很大。

回答人：chenyiwei
目前实务中，能够转增资本（股本）的资本公积一般仅限于资本（股本）溢价形成的资本公积。属于其他综合收益性质的资本公积，应当在其转入损益后，按未分配利润转增资本处理；由权益结算的股份支付、可转债中的权益成分等形成的资本公积，需等到相关的股份支付行权或者计划结束后，或者可转债持有人行使转换权（认股权）之后，或者到期失效后，转为股本溢价，才能转增资本（股本）。

提问人：Alisa_wang 时间：2012-03-27 14:10:20
回复 chenyiwei 的帖子
陈老师，有一个国有企业合并报表时，对子公司的资本公积中很大一部分直接还原到合并报表未分配利润中。
该部分资本公积可能历经最初国有资本划拨、清产核资、新旧准则转制，没有人能说清楚为什么要从资本公积还原到未分配利润。
那本年编制合并报表时，能直接以合并期初资本公积的金额加上本年增减变动做为期末合并资本公积金额吗？ 我现在实在想到不在什么情况下，会出现这种情况，求助陈老师！

回答人：chenyiwei
还是建议尽可能核实当初该情况的产生原因，如果属于前期差错的，还是建议更正。其实合并报表中的权益明细分类应该不是重大问题，因为合并报表中的权益明细分类在法律上不具有如个别报表那样的特定含义。